【裁判字號】    98,交上訴,12
【裁判日期】    981203
【裁判案由】    公共危險等
【裁判全文】
臺灣高等法院花蓮分院刑事判決        98年度交上訴字第12號
上  訴  人  臺灣花蓮地方法院檢察署檢察官
被      告  甲○○
上訴人因被告公共危險等案件，不服臺灣花蓮地方法院中華民國
98年10月19日98年度交訴字第30號第一審判決（起訴案號：臺灣
花蓮地方法院檢察署98年度偵字第2734號），提起上訴，本院判
決如下：
    主  文
上訴駁回。
    理  由
一、依刑事訴訟法第350條、第361條、第362條、第367條規定，
    不服地方法院之第一審判決而上訴者，須提出上訴書狀，並
    應敘述具體理由，為上訴必備之程式；其所提出之上訴書狀
    並未敘述上訴理由，或僅曾以言詞陳述上訴理由者，均應於
    上訴期間屆滿後20日內補提理由書於第一審法院。第一審法
    院經形式審查，認逾期未補提上訴理由者，應定期間先命補
    正；逾期未補正者，為上訴不合法律上之程式，應以裁定駁
    回。倘已提出上訴理由，但所提非屬具體理由者，則由第二
    審法院以上訴不合法律上之程式，判決駁回。而所謂具體理
    由，必係依據卷內既有訴訟資料或提出新事證，指摘或表明
    第一審判決有何採證認事、用法或量刑等足以影響判決本旨
    之不當或違法，而構成應予撤銷之具體事由，始克當之（例
    如：依憑證據法則具體指出所採證據何以不具證據能力，或
    依憑卷證資料，明確指出所為證據證明力之判斷如何違背經
    驗、論理法則）；倘僅泛言原判決認定事實錯誤、違背法令
    、量刑失之過重或輕縱，而未依上揭意旨指出具體事由，或
    形式上雖已指出具體事由，然該事由縱使屬實，亦不足以認
    為原判決有何不當或違法者（例如：對不具有調查必要性之
    證據，法院未依聲請調查亦未說明理由，或援用證據不當，
    但除去該證據仍應為同一事實之認定），皆難謂係具體理由
    ，俾與第二審上訴制度在請求第二審法院撤銷、變更第一審
    不當或違法之判決，以實現個案救濟之立法目的相契合，並
    節制濫行上訴（最高法院97年度台上字第892號判決參照）
    。
二、檢察官上訴意旨略以：被告酒後駕車，因而發生交通事故，
    過失致人於死，復肇事逃逸，其惡性實屬重大，且於甫發生
    事故後又再酒後駕車，足認被告守法觀念欠佳，漠視一般用
    路人之安全，原審僅判處被告應執行有期徒刑一年十月顯屬
    過輕，爰提起上訴請求撤銷原判，從重量刑云云。
三、按量刑係實體法上賦予法院得為自由裁量之事項，倘未有逾
    越法律所規定之範圍，或濫用其權限，即不得任意指摘為違
    法。查原審判決就量刑部分，已審酌被告酒醉之程度嚴重，
    甫發生事故後又犯酒後駕車，所生之損害嚴重，肇事逃逸之
    惡性，且未能為相當金額之損害賠償；惟念其年紀尚輕，於
    偵審中坦承犯行等一切情狀，而量處如原判決主文所示之刑
    ，並定其應執行刑，並未逾越法定刑度之範圍。既已就被告
    所犯本案之一切情狀，詳予說明其審酌之根據及理由，並無
    何違反經驗法則、論理法則、比例原則，或有何其他違法情
    事；且檢察官上訴僅泛言指摘量刑過輕，並未依據卷內既有
    訴訟資料或提出新事證，指摘或表明原審判決有何採證認事
    、用法或量刑等足以影響判決本旨之不當或違法，而構成應
    撤銷之具體事由。則依上開判決意旨，本件上訴不合上訴之
    法定要件，應予駁回，並不經言詞辯論為之。
據上論斷，應依刑事訴訟法第367條前段、第372條，判決如主文。
中    華    民    國    98    年    12    月     3    日
                    刑事庭審判長法  官   謝 志 揚
                                法  官   張 健 河
                                法  官   林 慶 煙
以上正本證明與原本無異。
如不服本判決，應於收受送達後10日內向本院提出上訴書狀，其
未敘述理由者，並得於提起上訴狀後10日內向本院補提理由書（
均須按他造當事人之人數附繕本）「切勿逕送上級法院」。
告訴人或被害人如對於本判決不服者，應具備理由請求檢察官上
訴，其上訴期間之計算係以檢察官收受判決正本之日期為準。
中    華    民    國    98    年    12    月     3    日
                                書記官   林 明 智
附錄本案論罪科刑法條全文
中華民國刑法第185條之3
服用毒品、麻醉藥品、酒類或其他相類之物，不能安全駕駛動力
交通工具而駕駛者，處1年以下有期徒刑、拘役或科或併科15 萬
元以下罰金。
中華民國刑法第185條之4
（肇事遺棄罪）
駕駛動力交通工具肇事，致人死傷而逃逸者，處 6 月以上 5 年
以下有期徒刑。
中華民國刑法第276條
（過失致死罪）
因過失致人於死者，處 2 年以下有期徒刑、拘役或 2 千元以下
罰金。
從事業務之人，因業務上之過失犯前項之罪者，處 5 年以下有
期徒刑或拘役，得併科 3 千元以下罰金。


司法院資訊處製作；財團法人民間司法改革基金會備份。
